【裁判字號】    99,抗,390
【裁判日期】    990518
【裁判案由】    聲請撤銷緩刑
【裁判全文】
臺灣高等法院臺中分院刑事裁定           99年度抗字第390號
抗  告  人  臺灣彰化地方法院檢察署檢察官
受  刑  人  甲○○
上列抗告人因聲請撤銷緩刑案件（99年度執聲字第284號），不
服臺灣彰化地方法院中華民國99年4月1日所為裁定（99年度撤緩
字第30號），提起抗告，本院裁定如下：
    主  文
抗告駁回。
    理  由
一、抗告意旨略以：本件受刑人前因犯過失致死及肇事逃逸等罪
    受緩刑之宣告，於緩刑期間內再犯不能安全駕駛動力交通工
    具罪乙節，有受刑人2案之刑事判決正本及臺灣彰化地方法
    院檢察署刑案資料查註紀錄表附卷可稽，核屬相符。則前案
    既給予受刑人緩刑之宣告，且該受刑人係因違反交通安全規
    範駕車肇事致人於死，奪取他人寶貴生命，理應更加心生警
    惕並尊重他人生命、身體安全，竟於緩刑期間內又犯後案酒
    後駕車犯行，其應測得吐氣所含酒精成分達每公升0.73毫克
    ，酒精濃度極高，犯案情節重大，實難認其具備對於公眾交
    通安全之尊重意識，根本漠視其他用路人車安全。從而原審
    未能依侵害法益之性質、再犯之原因、違反法規範之情節，
    及主觀犯意所顯現之惡性，以及其反社會等情，遽予駁回撤
    銷緩刑宣告之聲請，顯有未洽，爰提起抗告請求撤銷原裁定
    云云。
二、按「受緩刑之宣告而有下列情形之一，足認原宣告之緩刑難
    收其預期效果，而有執行刑罰之必要者，得撤銷其宣告：一
    、緩刑前因故意犯他罪，而在緩刑期內受得易科罰金之有期
    徒刑、拘役或罰金之宣告確定者。二、緩刑期內因故意犯他
    罪，而在緩刑期內受得易科罰金之有期徒刑、拘役或罰金之
    宣告確定者。三、緩刑期內因過失更犯罪，而在緩刑期內受
    有期徒刑之宣告確定者。四、違反第74條第2項第1款至第8
    款所定負擔情節重大者。」刑法第75條之1第1項定有明文。
    而緩刑宣告是否撤銷，除須符合刑法第75條之1第1項各款之
    要件外，本條並採裁量撤銷主義，賦予法院撤銷與否之權限
    ，特於第1項規定實質要件為「足認原宣告之緩刑難收其預
    期效果，而有執行刑罰之必要」，供作審認之標準。亦即於
    上揭「得」撤銷緩刑之情形，法官應依職權本於合目的性之
    裁量，妥適審酌被告所犯前後數罪間，關於法益侵害之性質
    、再犯之原因、違反法規範之情節是否重大、被告主觀犯意
    所顯現之惡性及其反社會性等情，是否已使前案原為促使惡
    性輕微之被告或偶發犯、初犯改過自新而宣告之緩刑，已難
    收其預期之效果，而確有執行刑罰之必要。
三、經查：
  (一)本件受刑人甲○○（下稱受刑人）前因過失致死及肇事逃逸
    等案件，經臺灣彰化地方法院於96年1月31日，以95年度交
    訴字第139號判決各判處有期徒刑9月、4月，應執行有期徒
    刑1年，緩刑3年，且於96年2月26日確定在案（下稱前案）
    。惟受刑人於緩刑期內即98年10月12日另犯公共危險罪，經
    臺灣彰化地方法院於98年10月29日，以98年度交簡字第1913
    號判決判處有期徒刑5月，如易科罰金，以新臺幣1千元折算
    1日，再於同年12月31日，經臺灣彰化地方法院以98年度交
    簡上字第88號判決駁回受刑人之上訴而告確定（下稱後案）
    ，有上開2案刑事判決書及臺灣高等法院被告前案紀錄表等
    在卷可稽。是受刑人確有於緩刑期內因故意犯他罪，而在緩
    刑期內受得易科罰金之有期徒刑之宣告確定之情形，自堪認
    定。
  (二)本案聲請人聲請意旨並未具體指明受刑人有何「足認原宣告
    之緩刑難收預期效果，而有執行刑罰之必要」之情形。且受
    刑人前案係過失致死及肇事逃逸案件，後案則係酒後駕車之
    公共危險案件，雖2案就公共危險部分侵害之法益相同，然2
    者間就犯罪型態、原因及社會危害程度均迥然有異。況後案
    係因受刑人違規停車後為警攔檢盤查後始行查獲，未見有其
    他危險駕駛之情狀，堪認後案犯罪情節尚非重大。且被告家
    中尚有1名母親及1名領有多重中度障礙之身心障礙手冊之幼
    子，有其所提戶籍謄本、（房屋租賃）契約書、綜合所得稅
    各類所得資料清單、診斷書、診斷證明書、中華民國身心障
    礙手冊、彰化縣秀水鄉公所中低收入戶身心障礙者生活補助
    函文等件在卷可證，家庭經濟尚仰賴其支撐。是以本院審酌
    上情後，認尚難僅因受刑人於緩刑期內另犯後案，即可遽認
    前案原緩刑之宣告難收其預期效果，而有執行刑罰之必要。
    兼以緩刑宣告對於受刑人所生警惕作用之期間非短，而前案
    於量刑時，除審酌受刑人於犯案後因內心不安乃向員警自首
    ，復已與被害人家屬和解，且前案審理時，檢察官亦為緩刑
    之請求，此有前案刑事判決書附卷可查。再觀諸卷附受刑人
    之臺灣高等法院被告前案紀錄表，其於前案判決確定後，迄
    後案行為時，間隔已逾2年有餘，期間未曾再犯任何刑事案
    件，亦可認前案宣告之緩刑，已達一定之效果。則本件既無
    具體事由足認原緩刑之宣告已難收其成效，實難以受刑人於
    緩刑期間所為之違背安全駕駛致交通危險犯行，即遽認已達
    無從期待其能悔改警惕，而有一再危害社會疑慮之嚴重程度
    ，復經原審裁定於理由中詳已說明。是本院審酌上情，認本
    件受刑人於緩刑期間內所犯違背安全駕駛致交通危險之犯行
    ，仍不足以據為「非予執行刑罰即難收矯正效果，而有執行
    刑罰必要」以撤銷緩刑宣告之因素。是抗告人之抗告意旨並
    無可採，本件抗告為無理由，應予以駁回。
四、據上論結，爰依刑事訴訟法第412條，裁定如主文。
中    華    民    國    99    年    5    月     18    日
            刑事第九庭  審判長法  官  江  德  千
                              法  官  莊  深  淵
                              法  官  賴  妙  雲
以上正本證明與原本無異。
不得再抗告。
                              書記官  蘇  昭  文
中    華    民    國    99    年    5    月     18    日

司法院資訊處製作；財團法人民間司法改革基金會備份。
